【裁判字號】    89,訴,65
【裁判日期】    890526
【裁判案由】    清償債務
【裁判全文】
臺灣桃園地方法院民事判決  八十九年度訴字第六十五號
    原      告  台灣省合作金庫
    法定代理人  甲○○
    訴訟代理人  丁○○
                吳元輝
    被      告  丙○○
    兼右一人
    訴訟代理人  乙○○
右當事人間請求清償債務事件，本院判決如左：
    主    文
被告應連帶給付原告新台幣貳佰壹拾貳萬壹仟零伍拾陸元，及其中新台幣壹佰玖拾貳
萬肆仟玖佰貳拾捌元，自民國八十八年六月三日起至清償日止，按年息百分之十．五
五計算之利息，並自民國八十八年六月三日起至清償日止，逾期六個月以內者，按上
開利率百分之十，逾期六個月以上者，按上開利率百分之二十計算之違約金。
訴訟費用由被告連帶負擔。
    事    實
甲、原告方面：
  一、聲明：如主文所示。
  二、陳述：被告乙○○以被告丙○○為連帶保證人，於民國八十四年五月三十一日
      向原告借用新台幣（下同）二百五十三萬元，每月定額攤還本息，共分二百四
      十期，借款期間至一百零四年五月三十一日，利息按年息百分之十．二五計算
      （如原告利率調整時，隨原告基本放款利率而調整），逾期清償在六個月以內
      者，按上開利率百分之十，超過六個月者，按上開利率百分之二十計付違約金
      。詎屆清償期後，本利迄未清償，經拍賣抵押物受償一百六十七萬五千六百五
      十七元，其中一百零七萬零五百八十五元抵充自八十四年五月三十一日至八十
      八年六月二日之利息，餘六十萬五千零七十二元抵充本金二百五十三萬元，尚
      欠本金一百九十二萬四千九百二十八元及自八十八年六月二日起至清償日止按
      年息百分之十．五五計算之利息、違約金與八十四年七月一日起至八十八年六
      月二日止之違約金十九萬六千一百二十八元，為此依民法消費借貸及連帶保證
      之規定提起本件訴訟。
  三、證據：提出戶籍謄本二件、借據、強制執行金額分配表影本各一件為證。
乙、被告方面：
  一、聲明：駁回原告之訴  。
  二、陳述：借據上之簽名確實係被告所簽，惟目前無力清償全部借款。
丙、本院依職權調閱本院八十六年執字一一四九一號民事執行卷宗。
    理    由
一、本件原告主張之事實，已據其提出借據、強制執行金額分配表影本為證，且為被
    告所不爭執；復據本院依職權調閱本院八十六年執字一一四九一號民事執行卷宗
    ，經核無訛，堪認原告主張之事實為真實。
二、按借用人應於約定期限內，返還與借用物種類、品質、數量相同之物；又稱保證
    者，謂當事人約定，一方於他方之債務人不履行債務時，由其代負履行責任之契
    約；又保證債務，除契約另有訂定外，包含主債務之利息、違約金、損害賠償及
    其他從屬於主債務之負擔。另連帶債務之債權人，得對於債務人中之一人或數人
    或其全體，同時或先後請求全部或一部之給付，民法第四百七十八條、第七百三
    十九條、第七百四十條、第二百七十三條第一項分別定有明文。本件原告主張被
    告乙○○未依約還款，已如前述，則其自應負清償借款之責；又被告丙○○既為
    連帶保證人，即應負連帶清償責任。
四、從而原告依消費借貸及連帶保證契約請求被告連帶給付借款二百十二萬一千零五
    十六元，及其中一百九十二萬四千九百二十八元，自八十八年六月三日起至清償
    日止，按年息百分之十．五五計算之利息，並自八十八年六月三日起至清償日止
    ，逾期六個月以內者，按上開利率百分之十，逾期六個月以上者，按上開利率百
    分之二十計算之違約金，為有理由，應予准許。
五、據上論結，原告之訴為有理由，依民事訴訟法第八十五條第二項，判決如主文。
中      華      民      國    八十九    年      五      月    二十六    日
                                        臺灣桃園地方法院民事第一庭
~B法      官  詹秀錦
右為正本係照原本作成
如對本判決上訴須於判決送達後廿日內向本院提出上訴狀
中      華      民      國    八十九    年      五      月    二十六    日
~B法院書記官  馬菁霙


司法院資訊處製作；財團法人民間司法改革基金會備份。
